高雄高等行政法院裁定
　　　　　　　　　　　　　　　　　　　96年度訴字第 366號
原　　　告　甲○○
被　　　告　臺灣台南地方法院檢察署
代　表　人　朱朝亮檢察長
上列當事人間因國家賠償事件，提起行政訴訟。本院裁定如下︰
    主  文
原告之訴駁回。
訴訟費用由原告負擔。
    理  由
一、按「公法上之爭議，除法律別有規定外，得依本法提起行政
    訴訟。」行政訴訟法第2條定有明文。又訴訟事件不屬行政
    法院之權限者，行政法院應以裁定駁回之，同法第107條第1
    項第1款亦有明文。又「憲法第16條規定人民有訴訟之權，
    旨在確保人民得依法定程序提起訴訟及受公平之審判。至於
    訴訟救濟究應循普通訴訟程序抑或依行政訴訟程序為之，則
    由立法機關依職權衡酌訴訟案件之性質及既有訴訟制度之功
    能等而為設計。我國關於民事訴訟與行政訴訟之審判，依現
    行法律之規定，分由不同性質之法院審理，係採二元訴訟制
    度。除法律別有規定外，關於因私法關係所生之爭執，由普
    通法院審判；因公法關係所生之爭議，則由行政法院審判之
    。」司法院釋字第466號亦著有解釋。換言之，民事訴訟乃
    解決民事事件紛爭，確定私法上權利義務關係之程序；而行
    政訴訟則屬解決行政事件之爭議，確定公法上權利關係之程
    序。惟性質上雖屬公法爭議事件，然因法律另有特別規定者
    ，即應依其他訴訟程序救濟，而不得依行政訴訟法提起行政
    訴訟，此觀上開行政訴訟法條文及司法院解釋自明。準此，
    國家損害賠償事件，性質上雖屬公法上之損害賠償事件，然
    依據國家賠償法第12條規定：「損害賠償之訴，除依本法規
    定外，適用民事訴訟法之規定。」從而，國家損害賠償事件
    在現行法採雙軌制下，被害人除於提起行政訴訟時得附帶請
    求損害賠償外（行政訴訟法第7條參照），自應依該法第11
    條第1項前段之規定，向普通法院提起損害賠償之訴，依循
    民事訴訟途徑尋求解決。
二、本件原告起訴意旨略稱：被告之檢察官羅清溪於承辦徐大文
    第三次恐嚇時，被徐大文收買，不敢在開庭時播放原「臺灣
    台南地方法院民事第八庭錄音帶」，事後在庭外湮滅原錄音
    帶證據，而使原告喪失對徐大文提起訴訟之證據，羅檢察官
    顯侵犯原告依憲法第24條所享有之自由權利，故而原告從85
    年至95年來，所受污辱致精神及名譽損失，依法應予國家賠
    償方屬合理，
三、經查，原告提起本件行政訴訟，係以被告之檢察官於執行職
    務行使公權力時，湮滅刑事之證據，使原告多年來受到精神
    及名譽上損失為由，依國家賠償法第 2條請求被告賠償。惟
    依首揭法律規定及說明，原告依國家賠償法提起之損害賠償
    之訴，應循民事訴訟程序以資救濟，非屬本院職權，而不得
    提起行政訴訟，則原告向無審判權之本院提起本件訴訟，請
    求被告賠償其損失，並不合法，應予駁回。
四、依行政訴訟法第107條第1項第1款、第104條、民事訴訟法第
    95條、第78條，裁定如主文。
中　　華　　民　　國　　96　　年　 　6　　月　 29  　 日
                  第三庭審判長法  官　邱政強
                              法  官　李協明
                              法  官　詹日賢
以上正本係照原本作成。
如不服本裁定，應於裁定送達後10日內以書狀敘明理由，經本院
向最高行政法院提出抗告（須按對造人數附具繕本）；並應預繳
送達用掛號郵票6份（每份34元）。
中　　華　　民　　國　　96　　年　 　6　　月　 29  　 日
　　　　　　　　　　　　　　　書記官  蔡玫芳
